臺灣臺中地方法院刑事判決
111年度交簡上字第112號
上  訴  人  臺灣臺中地方檢察署檢察官
被      告  王麗宏


上列上訴人因被告過失傷害案件，不服本院民國111 年2月22日1
11年度沙交簡字第2號第一審刑事簡易判決（聲請簡易判決處刑
案號：110年度偵字第35183號），提起上訴，本院管轄第二審之
合議庭判決如下：
    主    文
上訴駁回。
王麗宏緩刑貳年。
    犯罪事實及理由
一、本案經本院審理結果，認第一審刑事簡易判決之認事、用法
    及量刑均無不當，應予維持，除證據部分補充被告王麗宏於
    本院審理時之自白、本院111年度沙司簡調字第36號調解筆
    錄及被告存摺照片列印本外，餘均引用第一審刑事簡易判決
    書（如附件）之記載。
二、檢察官上訴意旨略以：被告過失駕駛行為致告訴人受有傷害
    ，且迄未與告訴人達成和解，原審僅判處被告拘役30日，顯
    量刑過輕，爰請求撤銷原判決，更為適當量刑等語。
三、按量刑輕重，係屬事實審法院得依職權自由裁量之事項，苟
    已斟酌刑法第57條各款所列情狀而未逾越法定刑度，不得遽
    指為違法，最高法院72年台上字第6696號、75年台上字第70
    33號判例可資參照。查原審認本案被告犯刑法第284條前段
    之過失傷害罪，且有自首情形，並審酌「被告因一時疏忽，
    致告訴人受有上開傷害，且迄未與告訴人達成民事和解等一
    切情狀」，量處拘役30日，並諭知易科罰金之折算標準。經
    核原審判決認事用法，核無不合，量刑亦考量被告自首得適
    用刑法第62條前段規定減輕其刑，並斟酌刑法第57條各款所
    列情狀，並無違法不當情形，亦無濫用其職權，而檢察官所
    提被告過失傷害犯行造成告訴人受傷，且於原審判決時，迄
    未與告訴人和解等上訴理由，則顯然已為原審判決所反應評
    價，是檢察官猶以該等事由提起上訴，為無理由，應予駁回
    。
四、末查，被告未曾因故意犯罪受有期徒刑以上刑之宣告，有臺
    灣高等法院被告前案紀錄表在卷為憑，其因一時失慮致罹
    刑章，且嗣後於本院審理時，亦與告訴人達成調解並已依約
    如數賠償，告訴人並同意對被告為緩刑宣告等情，為告訴代
    理人所陳明，並有本院111年度沙司簡調字第36號調解筆錄
    及被告存摺照片列印本附卷可按，堪信被告經此次偵、審程
    序及科刑之教訓，已知所警惕，而無再犯之虞，本院認其所
    受宣告之刑以暫不執行為適當，故依刑法第74條第1項第1款
    之規定，併予宣告緩刑2年，以啟自新。
據上論斷，依刑事訴訟法第455 條之1 第1 項、第3 項、第364
條、第368 條、第373 條，刑法第74條第1 項第1 款，判決如主
文。
本案經檢察官吳錦龍聲請簡易判決處刑，檢察官林卓儀到庭執行
職務。
中　　華　　民　　國　　111 　年　　5 　　月　 18 　　日
                  刑事第二庭  審判長法  官  陳淑芳
　　　　　　　　　                  法  官  徐煥淵
　　　　　　　　　                  法  官  王振佑   
以上正本證明與原本無異。
不得上訴。
                                    書記官  王淑燕
中　　華　　民　　國　　111 　年　　5 　　月　 18 　　日
附件：
本院111年度沙交簡字第2號刑事簡易判決。